ACORDAO-COMPLETO-2385727

ACÓRDÃO DE RELAÇÃO

ACÓRDÃO DE RELAÇÃO 14380/2019 ATA 44/2019 - PRIMEIRA CÂMARA

Acórdão 14380/2019-TCU-Primeira Câmara
	Os Ministros do Tribunal de Contas da União ACORDAM, por unanimidade, com fundamento nos arts. 1º, inciso V, e 39, inciso I, da Lei 8.443/1992, c/c os arts. 1º, inciso VIII, 143, inciso II, 259, inciso I, e 260, § 5º, do Regimento Interno/TCU e no art. 7º, inciso II, da Resolução/TCU 206/2007, em considerar prejudicada a apreciação do mérito dos atos de admissão de pessoal a seguir relacionados, por perda de objeto, tendo em vista o exaurimento dos seus efeitos financeiros antes do respectivo processamento por esta Corte, em razão do falecimento dos interessados ou do desligamento do cargo a que se refere o ato, de acordo com os pareceres emitidos nos autos:
1. Processo TC-Processo 035.723/2019-0 (ATOS DE ADMISSÃO) 
	1.1. Interessados: Adriana Maria de Medeiros Antunes da Silva (XXX.852.852-XX) ; André Luis Oshiro (XXX.160.871-XX) ; Bianca Carolina Serafim do Nascimento (XXX.378.964-XX) ; Carolina Marques Morlim Pereira (XXX.123.846-XX) ; Diego dos Reis Alves (XXX.763.362-XX) ; Fabiana Pimenta da Silva (XXX.018.386-XX) ; Fabio Morato de Castilho (XXX.499.546-XX) ; Fernando Mateus Maia Barbosa (XXX.491.844-XX) ; Fidel Castro Alves de Meira (XXX.060.696-XX) ; Francijane Albuquerque Costa (XXX.058.213-XX) ; Guilherme Santos da Silveira (XXX.472.420-XX) ; Igor Fretta Nogueira de Lima (XXX.436.369-XX) ; Katia Karine Almeida Rocha (XXX.486.053-XX) ; Laurimar Vinhote de Souza (XXX.432.522-XX) ; Leonardo Pereira da Silva (XXX.138.641-XX) ; Lorena Moura Labre (XXX.165.201-XX) ; Marcos Andrade Oliveira Junior (XXX.377.051-XX) ; Odilon Oton Guimaraes Neto (XXX.880.324-XX) ; Thiago Carvalho Lopes (XXX.688.757-XX) ; Zenilda Terezinha do Bomfim Pinheiro (XXX.120.099-XX) .
	1.2. Órgão/Entidade: Empresa Brasileira de Serviços Hospitalares - Ebserh.
	1.3. Relator: Ministro-Substituto Marcos Bemquerer Costa.
	1.4. Representante do Ministério Público: Procurador Júlio Marcelo de Oliveira.
	1.5. Unidade Técnica: Secretaria de Fiscalização de Pessoal (Sefip) .
	1.6. Representação legal: não há.
	1.7. Determinações/Recomendações/Orientações: não há.

Primeira Câmara

Adriana Maria de Medeiros Antunes da Silva (XXX.852.852-XX); André Luis Oshiro (XXX.160.871-XX); Bianca Carolina Serafim do Nascimento (XXX.378.964-XX); Carolina Marques Morlim Pereira (XXX.123.846-XX); Diego dos Reis Alves (XXX.763.362-XX); Fabiana Pimenta da Silva (XXX.018.386-XX); Fabio Morato de Castilho (XXX.499.546-XX); Fernando Mateus Maia Barbosa (XXX.491.844-XX); Fidel Castro Alves de Meira (XXX.060.696-XX); Francijane Albuquerque Costa (XXX.058.213-XX); Guilherme Santos da Silveira (XXX.472.420-XX); Igor Fretta Nogueira de Lima (XXX.436.369-XX); Katia Karine Almeida Rocha (XXX.486.053-XX); Laurimar Vinhote de Souza (XXX.432.522-XX); Leonardo Pereira da Silva (XXX.138.641-XX); Lorena Moura Labre (XXX.165.201-XX); Marcos Andrade Oliveira Junior (XXX.377.051-XX); Odilon Oton Guimaraes Neto (XXX.880.324-XX); Thiago Carvalho Lopes (XXX.688.757-XX); Zenilda Terezinha do Bomfim Pinheiro (XXX.120.099-XX).

MARCOS BEMQUERER

não há.

Procurador Júlio Marcelo de Oliveira.

ATOS DE ADMISSÃO (ADS)

Secretaria de Fiscalização de Pessoal (Sefip).